lt-LT: Sporto prekės > Poilsis lauke > Žiemos sportas ir veikla > Rogutes > Pulkos: Krovinių rogės; Vaikų rogės
ja: スポーツ用品 > 屋外レクリエーション > ウィンタースポーツ > そり > パルク: 荷物用パルク; 子供用パルク
cs: Sportovní potřeby > Outdoorové aktivity > Zimní sporty a aktivity > Sáňky > Pulky (polárnické saně): Nákladní saně (pulky); Dětské saně (pulky)
it: Articoli sportivi > Ricreazione outdoor > Sport e attività invernali > Slitte > Pulka: Pulka da carico; Pulka per bambini
tr: Spor Malzemeleri > Açık Hava Etkinlikleri > Kış Sporları ve Aktiviteleri > Kızaklar > Pulk: Kargo kızakları; Çocuk kızakları
hu: Sportszerek > Szabadtéri kikapcsolódás > Téli sportok és tevékenységek > Szánkók > Pulkák: Teherszállító pulkák; Gyermekpulkák
sv: Sportartiklar > Utomhusaktiviteter > Vintersporter och -aktiviteter > Slädar > Pulkor: Lastpulkor; Barnpulkor
ro-RO: Articole sportive > Recreere în aer liber > Activități și sporturi de iarnă > Sănii > Sănii pentru transport: Pulks cargo; Pulks copii
en: Sporting Goods > Outdoor Recreation > Winter Sports & Activities > Sleds > Pulks: Cargo Pulks; Child Pulks
zh-TW: 體育用品 > 室外休閒 > 冬季運動 > 雪橇 > 小雪橇: 載物雪橇; 兒童雪橇
bg-BG: Спортни стоки > Спортни занимания на открито > Зимни спортове и дейности > Шейни > Шейни за теглене: Товарни шейни; Детски шейни за теглене
fr: Équipements sportifs > Loisirs de plein air > Activités et sports d'hiver > Traîneaux > Traîneau: Pulkas utilitaires; Pulkas pour enfants
th: อุปกรณ์กีฬา > สันทนาการกลางแจ้ง > กีฬาและกิจกรรมในฤดูหนาว > เลื่อนหิมะ > เลื่อนแบบลาก: เลื่อนลากสัมภาระ; เลื่อนลากสำหรับเด็ก
pt-BR: Artigos esportivos > Atividades ao ar livre > Esportes e atividades de inverno > Trenós > Trenós de puxar: Trenós pulka de carga; Trenós pulka infantis
hr-HR: Sportska oprema > Rekreacija na otvorenom > Zimski sportovi i aktivnosti > Saonice > Snježne saonice za teret: Snježne saonice za teret; Dječje snježne saonice za teret
sl-SI: Športna oprema > Rekreacija na prostem > Zimski športi in dejavnosti > Sani > Pulke: Tovorne sani; Otroške sani
de: Sportartikel > Outdoor-Aktivitäten > Wintersport & -Aktivitäten > Rodelschlitten > Pulkas: Transport-Pulkas; Kinder-Pulkas
el: Αθλητικά είδη > Υπαίθριες δραστηριότητες αναψυχής > Χειμερινά αθλήματα & δραστηριότητες > Έλκηθρα > Σακίδια έλξης: Έλκηθρα μεταφοράς φορτίων; Παιδικά έλκηθρα
nb: Sportsutstyr > Friluftsliv > Vintersport og aktiviteter > Sleder > Pulker: Varepulker; Barnepulker
sk-SK: Športový tovar > Exteriérové rekreakčné športy > Zimné športy a aktivity > Sánky > Polárne sane: Nákladné pulky; Pulky pre deti
da: Sportsartikler > Friluftsliv > Vintersport og -aktiviteter > Slæder > Pulke: Transportpulke; Børnepulke
es: Equipamiento deportivo > Actividades al aire libre > Actividades y deportes de invierno > Trineos > Pulks: Pulkas de carga; Pulkas para niños
vi: Dụng cụ thể thao > Giải trí ngoài trời > Hoạt động và thể thao mùa đông > Xe trượt tuyết > Xe kéo: Xe trượt tuyết kéo hàng; Xe trượt tuyết kéo cho trẻ em
ru: Спортивные товары > Активный отдых на открытом воздухе > Зимние виды спорта и игры > Сани > Пулки: Грузовые сани-волокуши; Детские сани-волокуши
nl: Sportartikelen > Buitenrecreatie > Wintersport en -activiteiten > Sleetjes en sleden > Pulks: Vrachtpulka's; Kinderpulka's
fi: Urheilutarvikkeet > Ulkoharrasteet > Talviurheilu ja -harrastukset > Kelkat > Pulkat: Tavara-ahkiot; Lasten ahkiot
pl: Sprzęt sportowy > Rekreacja na świeżym powietrzu > Sporty zimowe i rekreacja zimą > Sanki > Sanie pulk: Pulki transportowe; Pulki dziecięce
ko: 스포츠용품 > 야외 레크레이션 > 겨울 스포츠/액티비티 > 썰매 > 펄크: 화물용 펄크; 유아용 펄크
pt-PT: Artigos de desporto > Atividades recreativas no exterior > Atividades e desportos de inverno > Trenós > Pulks: Pulks de carga; Pulks para crianças
zh-CN: 体育用品 > 户外休闲 > 冬季运动与活动 > 雪橇 > 船型雪橇: 载货雪橇; 儿童雪橇